臺灣宜蘭地方法院刑事判決　　　　　　　　　　　　九十一年度交易字第一三二號
　　公　訴　人　臺灣宜蘭地方法院檢察署檢察官
　　被　　　告　乙○○
右列被告因公共危險等案件，經檢察官提起公訴（九十一年度偵字第二０一三號），
本院判決如左：
    主  文
乙○○服用酒類，不能安全駕駛動力交通工具而駕駛，累犯，處有期徒刑月，如易
科罰金，以參佰元折算壹日。
被訴過失傷害部分公訴不受理。
    事  實
一、乙○○曾因藏匿人犯案件，經台灣高等法院於民國九十年五月八日，以八十九年
    度交上易字第三九四號判處有期徒刑四月確定，並於同年六月二十二日易科罰金
    執行完畢。猶不知悔改，於九十一年八月六日晚間，明知酒後不得駕車，竟在某
    不詳處所飲用啤酒二瓶後，已達不能安全駕駛動力交通工具之程度，仍駕駛車牌
    號碼Ｕ二—六八四六號自用小客車，沿宜蘭縣羅東鎮○○路往蘇澳方向行駛，於
    同日晚間十時五十五分許行經宜蘭縣羅東鎮○○路四十五號前時，因酒後導致駕
    控能力受影響而貿然以時速八、九十公里速度超速行駛，致撞及沿宜蘭縣羅東鎮
    ○○路欲左轉純精路由甲○○所騎乘之車牌號碼ＲＡＸ—八三五號輕型機車，致
    甲○○因此受有頭部外傷併頭部撕裂傷（十公分）、身體多處擦傷（右肩四公分
    ，右膝二×二公分、右小腿三×一公分、右足跟四×四公分、左膝三×二公分）
    、右肩挫傷之傷害（過失傷害部分業據甲○○當庭撤回告訴），嗣偵察機關未發
    覺前，乙○○便委請路人報警，並當場向員警表示酒後駕車肇事，自首願意接受
    裁判，而員警當場並測得乙○○飲酒後吐氣所含酒精成份為每公升○‧三四毫克
    。
二、案經乙○○自首及甲○○訴由宜蘭縣警察局羅東分局報告台灣宜蘭地方法院檢察
    署檢察官偵查起訴。
    理  由
一、右揭時、地飲酒後駕車而肇事致告訴人甲○○受傷之事實，業據被告乙○○坦承
    不諱，核與告訴人甲○○指述之情節大致相符，且由本件車禍之發生亦可佐證，
    被告確實已因酒後影響其駕駛能力，其已達不能安全駕駛之程度，此外，有道路
    交通事故調查報告表、酒精濃度測試單、舉發違反道路交通管理事件通知單、刑
    法第一百八十五條之三案件測試觀察紀錄表、照片八張、羅東聖母醫院診斷證明
    書各一份附卷可稽。
二、核被告乙○○所為係犯刑法第一百八十五條之三公共危險罪。查被告曾因藏匿人
    犯案件，經台灣高等法院於民國九十年五月八日，以八十九年度交上易字第三九
    四號判處有期徒刑四月確定，並於同年六月二十二日易科罰金執行完畢，有台灣
    高等法院被告全國前案紀錄表在卷可稽，其於五年內再犯本件有期徒刑以上之罪
    ，為累犯，應依刑法第四十七條規定加重其刑。又查被告犯後，委託路人報警，
    且即向到場警方表示肇事，接受調查，係對未發覺之犯罪自首而受裁判，有道路
    交通事故調查報告表之報案人欄及自首調查表附卷可稽，應依刑法第六十二條前
    段之規定減輕其刑，並依法先加後減。爰審酌被告酒醉駕車嚴重危害路上行人以
    及駕駛人之生命安全，及本件對被害人所造成之傷害程度，肇事後坦承犯行，且
    已賠償被害人損失等一切情狀，量處如主文所示之刑，併諭知易科罰金折算標準
    ，以示懲儆。
三、公訴意旨另以：被告於前揭時地，飲用啤酒二瓶後，已達不能安全駕駛動力交通
    工具之程度，竟仍駕駛車牌號碼Ｕ二—六八四六號自用小客車，沿宜蘭縣羅東鎮
    ○○路往蘇澳方向行駛，於同日晚間十時五十五分許行經宜蘭縣羅東鎮○○路四
    十五號前時，其本應注意汽車駕駛人飲酒後其吐氣所含酒精成分超過每公升○‧
    二五毫克以上者，不得駕車，汽車駕駛時，駕駛人應注意車前狀況，並隨時採取
    必要之安全措施，且行車速度在市區道路，時速不得超過五十公里。而依當時狀
    況雖為夜間，然天候良好、有路燈照明，路面無缺陷、無障礙，且無不能注意之
    情事，竟疏於注意車前狀況，酒後貿然以時速約八、九十公里之速度通過前開地
    點，致撞及沿宜蘭縣羅東鎮○○路欲左轉純精路由甲○○所騎乘之車牌號碼ＲＡ
    Ｘ—八三五號輕型機車，致甲○○因此受有頭部外傷併頭部撕裂傷（十公分）、
    身體多處擦傷（右肩四公分，右膝二×二公分、右小腿三×一公分、右足跟四×
    四公分、左膝三×二公分）、右肩挫傷之傷害，因認被告涉有過失傷害罪嫌。按
    告訴乃論之罪，告訴人於第一審辯論終結前得撤回其告訴，告訴經撤回者，應諭
    知不受理之判決，刑事訴訟法第二百三十八條第一項、第三百零三條第三款定有
    明文。本件告訴人甲○○告訴被告過失傷害案件，起訴書認被告係觸犯刑法第二
    百八十四條第一項前段之罪，依同法第二百八十七條前段之規定，須告訴乃論。
    茲據告訴人與被告達成和解，並經被告當庭交付三萬元與告訴人，告訴人當庭撤
    回刑事告訴，有告訴人出具之收據及本院筆錄附卷可稽，依照首開說明，依法應
    諭知不受理之判決。
據上論斷，應依刑事訴訟法第二百九十九條第一項前段、第三百零三條第三款，刑法
第一百八十五條之三、第四十七條、第六十二條前段、第四十一條第一項，罰金罰鍰
提高標準條例第二條，判決如主文。
本案經檢察官賴慶祥到庭執行職務
中      華      民      國    九十一    年     九     月     二十六     日
                                        臺灣宜蘭地方法院刑事第一庭
                                            法  官  李  毓  華
右正本證明與原本無異。
如不服本判決，應於判決送達後十日內，向本院提出上訴狀。（應附繕本）
                                            書記官  林  慶  生
中      華      民      國    九十一    年     九     月     二十六     日
附錄法條：
中華民國刑法第一百八十五條之三
服用毒品、麻醉藥品、酒類或其他相類之物，不能安全駕駛動力交通工具而駕駛者，
處一年以下有期徒刑、拘役或三萬元以下罰金。
